---
layout: page
title: xwMOOC 자동차
subtitle: NHTSA - 현대기아차 고객불만 고장부품
date: "`r Sys.Date()`"
author: xwMOOC
output:
  html_document: 
    toc: yes
    hightlight: tango 
  pdf_document:
    latex_engine: xelatex
mainfont: NanumGothic
---

``` {r, include=FALSE}
source("tools/chunk-options.R")
knitr::opts_chunk$set(echo = TRUE, warning=FALSE, message=FALSE, fig.width=12)

# devtools::install_github("statwonk/openNHTSA")
library(openNHTSA)
library(tidyverse)
library(stringr)
library(forcats)
library(ggpubr)
library(extrafont)
loadfonts()

## 1.1. 현대차 데이터...
hyundai_recall_df <- readRDS("data/hyundai_recall_df.rds")
hyundai_complaint_df <- readRDS("data/hyundai_complaint_df.rds")

## 1.2. 기아차 데이터...
kia_recall_df <- readRDS("data/kia_recall_df.rds")
kia_complaint_df <- readRDS("data/kia_complaint_df.rds")
```


## 1. 고객불만 상세내역 데이터 긁어오기 {#nthsa-complaint-crawl-again}

[NHTSA - 현대기아차 리콜과 불만 추세(2001-2017)](https://statkclee.github.io/automotive/auto-recall-complaint.html)에서 
현대기아차 자동차 리콜 추세를 살펴보기 위한 상위수준 데이터를 긁어왔다면, 이번에는 동일한 기간 2001-2017 리콜에 대한 상세 내역을 긁어와서 분석을 추가로 추진한다.

현대기아차 리콜 부품에 대한 [자료추출 및 리콜 부품 분석](https://statkclee.github.io/automotive/auto-recall-component.html)을 참조한다.


## 2. 현대기아차 고개불만 고장부품 데이터  {#nhtsa-api-complaint-part}

### 3.1. 현대기아차 고객불만 내역 데이터 준비 {#nhtsa-api-complaint-part-setup}

현대차 고객불만 `hyundai_complaint_df`, 기아차 고객불만 `kia_complaint_df`을 합하여 `complaint_df` 분석용 데이터를 준비한다.

``` {r hkmc-complaint-hmc-run-setup}
## 1.4. 불만 데이터
complaint_df <- bind_rows(hyundai_complaint_df, kia_complaint_df)
```

### 3.2. 현대기아차 고객불만 내역 데이터 전처리 {#nhtsa-api-complaint-part-preprocess}

현대기아차 북미 NTHSA에서 리콜 부품과 마찬가지로 고객불만에 대해서도 BOM 위계체계를 갖는 형태로 데이터를 제공하기 하기 때문에 
가장 상단 시스템 수준에 대한 고장부품/시스템에 대해서 분석을 하기 위해서 일정부분 전처리가 필요하다.

또한, 고객불만 당시 한가지 부품만 문제가 되는 것이 아니라 다수 부품이 문제가 되기 때문에 이에 대해서도 적절한 
데이터 정제과정을 거쳐 깔끔하게 정리한다.

``` {r hkmc-complaint-hmc-run-preprocess}
# 2. 탐색적 데이터 분석 -------------
## 2.1. BOM 수준별 정리
bom_part_df <- complaint_df %>% 
  count(Component, sort=TRUE) %>% 
  mutate(bom = str_split(Component, "\\|")) %>% 
  unnest(bom) %>% 
  mutate(part = str_split(bom, ":")) %>% 
  mutate(level = map_int(part, length)) %>% 
  unnest(part) %>% 
  mutate(part = str_trim(part)) #처음과 끝 공백 제거

## 2.2. BOM 최상위 수준
bom_system_df <- bom_part_df %>% group_by(Component, bom, level) %>% 
  summarise(system_part = first(part),
            complaint_cnt = first(n)) %>% 
  ungroup() %>% 
  select(Component, system_part, complaint_cnt)
```

## 3. 현대기아차 고객불만 고장부품 분석 {#nhtsa-api-complaint-part-analysis}

### 3.1. 자동차 모델별 고객불만 표 {#nhtsa-api-complaint-by-model}

가장 먼저 현대기아차 모델별 고객불만 횟수를 표로 도식화한다.

``` {r hkmc-complaint-part-by-model}
# 3. 고객불만 자동차 부품 표/시각화 -------------
## 3.1. 자동차 모델
complaint_df %>% count(Model, sort=TRUE) %>% 
  mutate(비율 = n/ sum(n),
         누적비율 = cumsum(비율)) %>% 
  select(차량모델=Model, 불만횟수=n, everything()) %>% 
  DT::datatable() %>% 
  DT::formatCurrency(c("불만횟수"), currency="", digits=0) %>% 
  DT::formatPercentage(c("비율", "누적비율"), digits=1)
```

### 3.2. 자동차 부품별 고객불만 표 {#nhtsa-api-complaint-by-part}

다음으로 현대기아차 부품별로 가장 많은 고객불만을 일으킨 부품을 표로 정리한다.

``` {r hkmc-complaint-part-by-part}
## 3.2. 고객불만 자동차 부품
bom_system_df %>% group_by(system_part) %>% 
  summarise(complaint_sum = sum(complaint_cnt)) %>% 
  arrange(desc(complaint_sum)) %>% 
  mutate(비율 = complaint_sum/ sum(complaint_sum),
         누적비율 = cumsum(비율)) %>% 
  select(불만부품=system_part, 불만횟수=complaint_sum, everything()) %>% 
  DT::datatable() %>% 
  DT::formatCurrency(c("불만횟수"), currency="", digits=0) %>% 
  DT::formatPercentage(c("비율", "누적비율"), digits=1) 
```

### 3.3. 자동차 부품별 고객불만 상세표 {#nhtsa-api-complaint-by-part-model-tbl}

현대기아차 차량모델, 부품별을 표로 작성하여 살펴보면 다음과 같다.

``` {r hkmc-complaint-part-by-part-model-tbl}
## 3.3. 자동차 모델과 고객불만 자동차 부품
complaint_component_model_df <- complaint_df %>% select(Make, Model, ModelYear, Component) %>% 
  mutate(bom = str_split(Component, "\\|")) %>% 
  unnest(bom) %>% 
  mutate(system_part = ifelse(str_detect(bom, ":"), str_extract(bom, "(^.*):"), bom)) %>% 
  mutate(system_part = str_trim(str_replace_all(system_part, ":", "")))

complaint_component_model_df %>% 
  count(Model, system_part, sort=TRUE) %>% 
  mutate(비율 = n/ sum(n)) %>% 
  select(차량모델=Model, 고장부품=system_part, 불만횟수=n, everything()) %>% 
  DT::datatable() %>% 
  DT::formatCurrency(c("불만횟수"), currency="", digits=0) %>% 
  DT::formatPercentage(c("비율"), digits=1)

```

### 3.4. 자동차 부품별 고객불만 상세 데이터 {#nhtsa-api-recall-by-part-model-detail}

현대기아차 차량모델, 부품별로 고객불만 상세 내역을 차량 출시 연도와 함께 표로 살펴볼 수 있도록 정리한다.

``` {r hkmc-complaint-part-by-part-model-detail}
complaint_component_model_df %>% 
  select(-bom) %>% 
  DT::datatable()
```


