---
layout: page
title: xwMOOC 자동차
subtitle: 글로벌 자동차 부품공급사(상위 100사)
date: "`r Sys.Date()`"
author: xwMOOC
output:
  html_document: 
    toc: yes
    hightlight: tango 
  pdf_document:
    latex_engine: xelatex
mainfont: NanumGothic
---

``` {r, include=FALSE}
source("tools/chunk-options.R")
knitr::opts_chunk$set(echo = TRUE, warning=FALSE, message=FALSE, fig.width=12)

library(readxl)
library(tidyverse)
library(stringr)
library(forcats)
library(ggpubr)
library(extrafont)
loadfonts()
library(xts)
library(ggmap)
library(leaflet)
library(readxl)

```


## 1. 글로벌 자동차 부품 공급사 {#autonews-suppliers}

[Automotive News](https://www.autonews.com/)사에서 매년 자동차 공급사 100개를 뽑아서 데이터를 제공하고 있다.
[Automotive News 선정 Top Supplier Rankings](http://www.autonews.com/section/datalist40)에 데이터가 2005년부터 최근까지 데이터가 잘 정리되어 있다.

- [Top 100 Global Suppliers (2016) - Automotive News - 다운로드](https://www.autonews.com/assets/XLS/CA105777620.XLS)

## 2. 글로벌 자동차 부품 공급사 데이터 {#autonews-suppliers-data}


### 2.1. 환경설정과 데이터 불러오기 {#autonews-suppliers-data-import}

오토뉴스 웹사이트에서 가져온 데이터를 불러오고 데이터분석에 필요한 팩키지를 사전 준비한다.

``` {r autonews-supplier-setup}
# 0. 환경설정 ----------------
# library(readxl)
# library(tidyverse)
# library(stringr)
# library(forcats)
# library(ggpubr)
# library(extrafont)
# loadfonts()
# library(xts)
# library(ggmap)
# library(leaflet)

# 1. 데이터 불러오기 ---------------
autonews_dat <- read_excel("data/CA105777620.XLS", sheet="Top 100 Global Suppliers (2016)", skip=1)
```

### 2.2. 데이터 정제 {#autonews-supplier-preprocessing}

엑셀로 데이터가 잘 정리되어 있지만 데이터프레임 형태로 데이터 분석하기 적절한 형태로 가공한다.
특히, 각 부품공사마다 공급하는 제품과 주소를 적절한 정제과정을 거쳐 깔끔하게 정리한다.

``` {r autonews-supplier-preprocessing}
# 2. 데이터 정제 ---------------
## 2.1. 자동차 공급사 목록 -----
autonews_df <- autonews_dat %>% 
  filter(!is.na(`2015\nrank`)) %>% 
  filter(row_number() <= 247)

## 2.2. 자동차 제조품목 -----
autonews_product_df <- autonews_dat %>% select(`2015\nrank`, Products) %>% 
  filter(row_number() <= 247) %>% 
  mutate(`2015\nrank` = na.locf(`2015\nrank`)) %>%  group_by(`2015\nrank`) %>% 
  summarise(items = paste0(Products, collapse = ",")) %>% 
  mutate(items = str_replace(items, ",NA$", ""))

## 2.2. 자동차 제조품목 -----
autonews_address_df <- autonews_dat %>% select(`2015\nrank`, Address) %>% 
  filter(row_number() <= 247) %>% 
  mutate(`2015\nrank` = na.locf(`2015\nrank`)) %>%  group_by(`2015\nrank`) %>% 
  summarise(address = paste0(Address, collapse = ","))  %>% 
  mutate(address = str_replace(address, ",NA", ""))

## 2.3. 자동차 부품사와 제조품목 병합 -----

autonews_df <- left_join(autonews_df, autonews_product_df, "2015\nrank") %>% 
  select(-X__1, -X__2, -X__3, -Products) 

autonews_df <- left_join(autonews_df, autonews_address_df, "2015\nrank") %>% 
  select(-Address) 

colnames(autonews_df) <- c(c("rank_2015", "company", "top_executive", "sales_2015", 
                             "sales_2014", "NA_percent", "EU_percent", "AS_percent", 
                             "ETC_percent", "rank_2014", "items", "address"))

autonews_df <- autonews_df %>% 
  mutate(NA_percent = ifelse(is.na(NA_percent), 0, NA_percent),
         EU_percent = ifelse(is.na(EU_percent), 0, EU_percent),
         AS_percent = ifelse(is.na(AS_percent), 0, AS_percent),
         ETC_percent = ifelse(is.na(ETC_percent), 0, ETC_percent))

DT::datatable(autonews_df)  
```

## 3. 부품공급사 본사 주소  {#autonews-supplier-hq-address}

본격적인 데이터 분석에 앞서 부품공급사가 위치한 주소 정보를 이용하여 전세계 지도위에 표기한다.
앞서 `ggmap` 팩키지 `geocode()` 함수를 활용하여 위경도 정보를 받아 놓고 이를 조인하여 지도위에 표기한다.

``` {r autonews-supplier-geoinfo}
# 1. 데이터 불러오기 ---------------
supplier_df <- readRDS("data_processed/autonews_df.rds") %>% 
  mutate(address = str_replace(address, ",NA", ""))

supplier_lonlat <- readRDS("data_processed/supplier_lonlat.rds")

# 2. 지리정보 ---------------
## 2.1. 지리정보 데이터: 위도 경도 ---

# supplier_lonlat <- geocode(supplier_df$address, source="google")
# saveRDS(supplier_lonlat, "data_processed/supplier_lonlat.rds")

supplier_lonlat_df <- bind_cols(supplier_df, supplier_lonlat)

# saveRDS(supplier_lonlat_df, "data_processed/supplier_lonlat_df.rds")

supplier_geo_df <- read_excel("data/supplier_address_csv.xlsx")

leaflet(data = supplier_geo_df) %>% 
  addProviderTiles(providers$OpenStreetMap) %>% 
  addMarkers(lng=~Longitude, lat=~Latitude, 
             popup = ~ as.character(paste0("<strong> 글로벌 자동차 부품공급사 </strong><br><br>", 
                                           "&middot; 순위(2015): ", rank_2015, "<br>",
                                           "&middot; 회사명: ", company, "<br>",
                                           "&middot; 주소: ", address, "<br>",
                                           "&middot; 대표: ", top_executive, "<br>",
                                           "&middot; 매출(백만$): ", scales::comma(sales_2015), "<br>",
                                           "&nbsp&nbsp&nbsp &middot; 북미: ", NA_percent, " %<br>",
                                           "&nbsp&nbsp&nbsp &middot; 유럽: ", EU_percent, " %<br>",
                                           "&nbsp&nbsp&nbsp &middot; 아시아: ", AS_percent, " %<br>",
                                           "&nbsp&nbsp&nbsp &middot; 기타: ", ETC_percent, " %<br>",
                                           "&middot; 공급부품: ", items, "<br>")), clusterOptions = markerClusterOptions())


```

