---
layout: page
title: xwMOOC 자동차
subtitle: 초기품질지수 vs 차량 내구성 조사
date: "`r Sys.Date()`"
author: xwMOOC
output:
  html_document: 
    toc: yes
    hightlight: tango 
  pdf_document:
    latex_engine: xelatex
mainfont: NanumGothic
---

``` {r, include=FALSE}
source("tools/chunk-options.R")
knitr::opts_chunk$set(echo = TRUE, warning=FALSE, message=FALSE, fig.width=12)

library(tidyverse)
library(rvest)
library(tesseract)
library(pdftools)
library(stringr)
library(forcats)
library(ggpubr)
library(extrafont)
loadfonts()
library(gridExtra)
library(lubridate)
library(plotly)

library(factoextra)
library(FactoMineR)
library(clustertend)
library(NbClust)
library(clValid)
library(mclust)
library(pheatmap)
library(ggthemes)
library(extrafont)
library(gridExtra)
```

## 1. 초기품질지수와 차량 내구성 조사 비교 {#iqs-vds-comparison}

[초기품질지수(IQS)](auto-iqs.html), [차량 내구성 조사(VDS)](auto-vds.html)를 조합해서 주요 제조사별로 교차분석을 수행해 보자.

## 2. IQS 대 VDS {#iqs-vs-vds-comparison}

### 2.1. 환경설정 및 데이터 가져오기 {#iqs-vs-vds-package-data}

[초기품질지수(IQS)](auto-iqs.html), [차량 내구성 조사(VDS)](auto-vds.html) 교차분석에 필요한 팩키지와 데이터를 가져온다.

``` {r iqs-vds-setup}
# 0. 환경설정 ---------------
library(tidyverse)
library(rvest)
library(forcats)
library(ggpubr)
library(extrafont)
loadfonts()
library(gridExtra)
library(lubridate)

# 1. 데이터 가져오기 ---------------

iqs_df <- readRDS("data_processed/iqs_df.rds")
vds_df <- readRDS("data_processed/vds_df.rds")
```

### 2.2. 데이터 전처리 {#iqs-vs-vds-data-preprocessing}

IQS, VDS 데이터프레임에 "구분" 필드를 추가해서 구분할 수 있도록 하고 `bind_rows` 함수로 결합시킨다.
그리고 나서 고급차가 아닌 일반 대중차를 대량생산하는 주요 자동차 제조사를 식별하는 필드를 추가한다.

``` {r iqs-vds-preprocessing}
# 2. 데이터 전처리 ---------------

iqs_df <- iqs_df %>% 
  mutate(구분 = "IQS") %>% 
  rename(산업평균 = IQS산업평균)

vds_df <- vds_df %>% 
  mutate(구분 = "VDS") %>% 
  rename(산업평균 = IQS산업평균)

iqs_vds_df <- bind_rows(iqs_df, vds_df)

iqs_vds_df <- iqs_vds_df %>% 
  mutate(현대기아 = case_when(
    stringr::str_detect(제조사, "Kia") ~ "기아",
    stringr::str_detect(제조사, "Volkswagen") ~ "폭스바겐",
    stringr::str_detect(제조사, "Hyundai") ~ "현대",
    stringr::str_detect(제조사, "Toyota") ~ "도요타",
    stringr::str_detect(제조사, "Industry Average") ~ "산업평균",
    TRUE ~ "해외업체"
  )) %>% 
  mutate(현대기아 = factor(현대기아, levels=c("기아", "현대", "도요타", "폭스바겐", "산업평균", "해외업체")))
```

### 2.3. IQS, VDS 표 {#iqs-vs-vds-viz-table}

각 회사를 대표하는 색상을 정의하고 나서 연도별 IQS, VDS 문제갯수를 도표로 작성한다.

``` {r iqs-vds-table}
# 3. 시각화 ---------------
## 3.0. 색상 팔레트 설정
hkmc_cols <- c(기아 = "#ff0000",
               현대 = "#0000ff",
               폭스바겐 = "#4286f4",
               도요타 ="#ad1f1f",
               산업평균 = "#000000",
               해외업체 = "#b7b7b7")

## 3.0. 주요 메이커 추출
key_auto_maker <- c("BMW", "Ford", "GMC", "Honda", "Hyundai", "Industry Average","Kia","Mercedes-Benz", "Toyota", "Volkswagen")

## 3.1. 표
iqs_vds_df %>% spread(연도, 문제갯수) %>% 
  DT::datatable()
```

### 2.3. IQS, VDS 시각화 {#iqs-vs-vds-viz-plotly}

각 회사를 대표하는 색상도 반영하고, 연도별 IQS, VDS 문제갯수를 동적 그래프로 살펴볼 수 있도록 도식화한다.

``` {r iqs-vds-plotly}
## 3.2. 시각화
iqs_vds_gg <- iqs_vds_df %>% 
  mutate(연도 = make_date(year=연도)) %>% 
  filter(제조사 %in% key_auto_maker) %>% 
  ggplot(aes(x=연도, y=문제갯수, group=제조사, color=현대기아)) +
    geom_line() +
    geom_point() +
    scale_color_manual(values=hkmc_cols) +
    facet_wrap(~구분, scale="free") +
    theme_pubr(base_family="NanumGothic") +
    labs(x="", y="결함갯수", color="제조사")

ggplotly(iqs_vds_gg)
```


## 3. 자동차 제조사 군집분석 {#iqs-vs-vds-clustering}

수많은 제조업체가 있는데 초기품질지수와 차량내구성 점수를 바탕으로 결함갯수, 
즉 품질이 유사한 업체를 군집분석을 통해 확인해보자.

### 3.1. 군집분석 도구상자 및 데이터 {#iqs-vs-vds-clustering-toolbox}

먼저 군집분석에 필요한 관련 팩키지와 함께 IQS, VDS 데이터를 준비하자.

``` {r clustering-toolbox}
# 0. 추가 환경설정 ---------------
# library(factoextra)
# library(FactoMineR)
# library(clustertend)
# library(NbClust)
# library(clValid)
# library(mclust)
# library(pheatmap)
# library(ggthemes)
# library(extrafont)
# library(gridExtra)

# 1. 데이터 가져오기 ---------------

iqs_df <- readRDS("data_processed/iqs_df.rds")
vds_df <- readRDS("data_processed/vds_df.rds")
```

### 3.2. IQS, VDS 군집데이터 전처리 {#iqs-vs-vds-clustering-preprocessing}

먼저 군집분석에 필요한 관련 팩키지와 함께 IQS, VDS 데이터를 준비하자.
결측값이 있는 경우는 각 제조사 평균 IQS, VDS 결함갯수로 채워넣고, 
**Fiat**는 군집분석을 통해서 이상점으로 파악되어 분석에서 제외한다.

``` {r clustering-preporcessing}
# 2. 데이터 전처리 ---------------
## 2.1. IQS 폭넓은 데이터
iqs_df <- iqs_df %>% 
  mutate(구분 = "IQS") %>% 
  rename(산업평균 = IQS산업평균)

iqs_spread_df <- iqs_df %>% spread(연도, 문제갯수) %>% 
  filter(!제조사 %in% c("CadiMac", "Genesis", "Suzuki")) %>% 
  mutate(제조사평균 = rowMeans(.[-1:-7], na.rm=TRUE)) %>% 
  mutate(`2011` = ifelse(is.na(`2011`), 제조사평균, `2011`), 
         `2012` = ifelse(is.na(`2012`), 제조사평균, `2012`), 
         `2013` = ifelse(is.na(`2013`), 제조사평균, `2013`), 
         `2014` = ifelse(is.na(`2014`), 제조사평균, `2014`), 
         `2015` = ifelse(is.na(`2015`), 제조사평균, `2015`), 
         `2016` = ifelse(is.na(`2016`), 제조사평균, `2016`), 
         `2017` = ifelse(is.na(`2017`), 제조사평균, `2017`)) %>% 
  select(-제조사평균, -산업평균, -현대기아)

## 2.2. VDS 폭넓은 데이터
vds_df <- vds_df %>% 
  mutate(구분 = "VDS") %>% 
  rename(산업평균 = IQS산업평균)

vds_spread_df <- vds_df %>% spread(연도, 문제갯수) %>% 
  filter(!제조사 %in% c("SAAB", "smart", "Suzuki")) %>% 
  mutate(제조사평균 = rowMeans(.[-1:-7], na.rm=TRUE)) %>%
  mutate(`2011` = ifelse(is.na(`2011`), 제조사평균, `2011`), 
         `2012` = ifelse(is.na(`2012`), 제조사평균, `2012`), 
         `2013` = ifelse(is.na(`2013`), 제조사평균, `2013`), 
         `2014` = ifelse(is.na(`2014`), 제조사평균, `2014`), 
         `2015` = ifelse(is.na(`2015`), 제조사평균, `2015`), 
         `2016` = ifelse(is.na(`2016`), 제조사평균, `2016`), 
         `2017` = ifelse(is.na(`2017`), 제조사평균, `2017`)) %>% 
  select(-제조사평균, -산업평균, -현대기아)

## 2.3. 군집분석용 데이터 -----------------------
iqs_vds_spread_df <- inner_join(iqs_spread_df, vds_spread_df, by=c("제조사")) %>% 
  select(-구분.x, -구분.y) %>% 
  filter(제조사 != "Fiat")
```

### 3.3. IQS, VDS 군집 알고리즘 {#iqs-vs-vds-clustering-algorithm}

IQS, VDS 결함갯수 데이터를 바탕으로 군집분석을 수행하기 위해서 순차적으로 최적 군집 알고리즘을 구축해 나간다.

1. 군집은 존재하는가?
1. 군집이 존재한다면 몇개일까?
1. 데이터에 적합한 최적 군집 알고리즘은 무엇일까?

``` {r clustering-algorithm}
# 3. 군집분석 ---------------
## 3.1. 군집분석 데이터
iqs_vds_cl_df <- iqs_vds_spread_df %>% 
  select(-제조사) %>% 
  as.data.frame()

row.names(iqs_vds_cl_df) <- iqs_vds_spread_df$제조사

## 3.2. 군집은 존재하는가?
iqs_vds_cl_df %>% 
  dist() %>% 
  fviz_dist(., show_labels = FALSE) +
  labs(title = "IQS, VDS 자동차 품질 군집분석") +
  coord_fixed()

iqs_vds_cl_df %>% 
  clustertend::hopkins(., nrow(iqs_vds_cl_df) -1)

## 3.3. 군집이 존재한다면 몇개일까? ------------------
### 3.3.1. 팔꿈치 방법
elbow_g <- iqs_vds_cl_df %>% 
  fviz_nbclust(., kmeans, method = "wss") +
  theme_few(base_family = "NanumGothic") +
  geom_vline(xintercept = 3, linetype = 2) +
  scale_y_continuous(labels = scales::comma ) +
  labs(x="군집갯수(k)", y="전체 군집내 제곱합", title="최적 군집갯수", subtitle = "팔꿈치 방법(Elbow method)") 

### 3.3.2. 실루엣 방법
silhouette_g <- iqs_vds_cl_df %>% 
  fviz_nbclust(., kmeans, method = "silhouette") +
  theme_few(base_family = "NanumGothic") +
  geom_vline(xintercept = 2, linetype = 2) +
  scale_y_continuous(labels = scales::comma ) +
  labs(x="군집갯수(k)", y="평균 실루엣 폭", 
       title="최적 군집갯수", subtitle = "실루엣 방법(silhouette method)") 

### 3.3.3. 갭 방법
gap_g <- iqs_vds_cl_df %>% 
  fviz_nbclust(., kmeans, nstart = 25, method = "gap_stat", nboot = 50) +
  theme_few(base_family = "NanumGothic") +
  geom_vline(xintercept = 2, linetype = 2) +
  scale_y_continuous(labels = scales::comma ) +
  labs(x="군집갯수(k)", y="갭 통계량(k)", 
       title="최적 군집갯수", subtitle = "갭 방법(gap method)") 

grid.arrange(elbow_g, silhouette_g, gap_g, nrow=3)

### 3.3.4. NbClust 방법

iqs_vds_cl_df %>% 
  NbClust(., distance = "euclidean", min.nc = 2, max.nc = 10, method = "kmeans") %>% 
  fviz_nbclust() +
  scale_y_continuous(labels = scales::comma ) +
  labs(x="군집갯수(k)", y="추천 빈도수", 
       title="최적 군집갯수", subtitle = "NbClust 방법") 

## 3.4. 최적 군집 알고리즘 선택 ------------------
clmethods <- c("hierarchical", "kmeans", "diana", "fanny", "model", "sota", "pam", "clara", "agnes")

clust_algo <- iqs_vds_cl_df %>% 
  as.matrix %>%
  clValid(., nClust = 2:4,
          clMethods = clmethods, validation = "internal")

summary(clust_algo)
```

### 3.4. 최종 IQS, VDS 군집 분석 {#iqs-vs-vds-clustering-algorithm-fitting}

통계 알고리즘이 제안하는 군집 갯수와 알고리즘과 자동차 제조사 정보를 종합하여 
군집은 3개로 놓고, 계층적 군집알고리즘을 적합시킨다.

- 군집 1: 렉서스, 포르쉐, 도요타가 주요 제조사로 포함된 고품질 고가 차량 제조사
- 군집 2: 현대, 기아, BMW, GM 등이 포함된 중간 품질 대중차량 제조사
- 군집 3: 미니, 랜드로버, 폭스바겐이 포함된 품질문제가 심각한 차량 제조사 


``` {r clustering-algorithm-fitting}
## 3.5. 최적 군집 알고리즘 적합: 계층적 군집 3개 ------------------

iqs_vds_hclust <- iqs_vds_cl_df %>% 
  get_dist(method = "euclidean") %>% 
  hclust(method = "ward.D2")

## 3.6. 군집분석 시각화 ------------------
### 3.6.1. 수목도(dendogram) 
fviz_dend(iqs_vds_hclust, k = 3,
          cex = 0.5,
          k_colors = c("#2E9FDF", "#FC4E07"),
          color_labels_by_k = TRUE,
          rect = TRUE) +
  theme_void(base_family="NanumGothic") + 
  labs(title="자동차 제조사 품질", subtitle="계층적 군집분석 알고리즘 - 군집 3개")

### 3.6.2. 군집 시각화
iqs_vds_grp <- cutree(iqs_vds_hclust, k = 3)

fviz_cluster(list(data = iqs_vds_cl_df, cluster = iqs_vds_grp),
             palette = c("#2E9FDF", "#FC4E07", "#0daf05"),
             ellipse.type = "convex", 
             repel = TRUE, 
             show.clust.cent = FALSE, ggtheme = theme_minimal(base_family = "NanumGothic")) +
  labs(title="자동차 제조사 품질", subtitle="계층적 군집분석 알고리즘 - 군집 3개")
```

